---
title: "Kmeans_iris"
author: "Sara Rodriguez"
date: "6/27/2020"
output: html_document
---

```{r}
library(datasets)
library(dplyr)
library(ggplot2)
```


```{r}
target<- iris[,"Species"]
iris2<- as.data.frame(dplyr::select(iris ,-c("Species")))

```

## Visualizando los datos - Sepal

```{r}

ggplot(iris,aes(x = Sepal.Length, y = Sepal.Width, col= Species)) + geom_point()+
  ggtitle("Sepal distritubtion")
```

## Visualizando los datos - Petal

```{r}

ggplot(iris,aes(x = Petal.Length, y = Petal.Width, col= Species)) + geom_point() +
  ggtitle("Petal distritubtion")
```

## Normalizando los datos

```{r}
normalize <- function(x){
  return ((x-min(x))/(max(x)-min(x)))
}

iris2 <- as.data.frame(sapply(iris2, normalize ))
```


## Clustering

¿Cuántos son los clusters óptimos? - Elbow plot
Parece que son 3 clusters

```{r}
set.seed(123)
k.max <- 10
#petal
wss<- sapply(1:k.max,function(k){kmeans(iris[,3:4],k,nstart = 20,iter.max = 20)$tot.withinss})

plot(1:k.max,wss, type= "b", xlab = "# Clusters", ylab = "Sum of squares within cluster")
```

### Clustering 2 variables - Petal


```{r}
set.seed(20)
k2 <- kmeans(iris[,c(3:4)], centers=3)
iris$k2 <- as.factor(k2$cluster)
centers <- k2$centers
cl <- k2$cluster
```

Confusion matrix

```{r}
table(cl, target)

```

De la tabla podemos ver que la mayoría de las observaciones se han agrupado correctamente, sin embargo, 2 de versicolor se han colocado incorrectamente en otro cluster y 4 de virginica se han colocado también incorrectamente

Indica que mientras más se agregan variables, el clustering comienza a diverger. 

### Clustering 4 variables 


```{r}
set.seed(20)
k4 <- kmeans(iris2, centers=3)
iris$k1 <- as.factor(k4$cluster)
centers <- k4$centers
cl <- k4$cluster
```

Confusion matrix

```{r}
table(cl, target)
```

De la tabla podemos ver que la mayoría de las observaciones se han agrupado correctamente, sin embargo, 3 de versicolor se han colocado incorrectamente en otro cluster y 14 de virginica se han colocado también incorrectamente


```{r}
ggplot()+
  geom_point(iris2, mapping= aes(x=Petal.Length, y=Petal.Width, color=factor(cl), alpha=0.8) )+
  geom_point(iris2, mapping= aes(x=Petal.Length, y=Petal.Width, color=factor(target), alpha=0.5))
```

