---
title: "R Notebook"
output:
  html_document:
    df_print: paged
---

#PRIMERA ACTIVIDAD

##MGP

Para esta parte, utilizaremos el dataset de 'mpg'. 
Este contiene datos de economía de combustible de 1999 a 2008 para 38 modelos populares de automóviles

```{r, message=FALSE, warning = FALSE}
library(tidyverse)
library(ggplot2)
mpg
```

```{r, message=FALSE, warning = FALSE}
str(mpg)
```


```{r, message=FALSE, warning = FALSE}
qplot(displ, hwy, data = mpg) #data: dónde están las variables que quiero gráficar, mpg


p <- ggplot(mpg, aes(x=displ, y=hwy)) + 
  geom_point()
p
```

```{r, message=FALSE, warning = FALSE}
qplot(displ, hwy, data = mpg, shape =drv)

p <- ggplot(mpg, aes(x=displ, y=hwy)) + 
  geom_point(aes(shape = drv))
p
```

```{r, message=FALSE, warning = FALSE}
qplot(displ, hwy, data = mpg, color =drv)#Qplot es más rápida, exploración rápida de los datos.


p <- ggplot(mpg, aes(x=displ, y=hwy)) + 
  geom_point(aes(color = drv))
p
```
```{r, message=FALSE, warning = FALSE}
qplot(displ, hwy, data = mpg, color =drv, shape = drv)


p <- ggplot(mpg, aes(x=displ, y=hwy)) + 
  geom_point(aes(shape = drv, color=drv))
p
```
```{r, message=FALSE, warning = FALSE}
qplot(displ, hwy, data = mpg,geom=c("point","smooth"))


p <- ggplot(mpg, aes(x=displ, y=hwy)) + 
  geom_point()+
  geom_smooth()

p
```

```{r, message=FALSE, warning = FALSE}
qplot(displ, hwy, data = mpg,color = drv, geom=c("point","smooth"))


p <- ggplot(mpg, aes(x=displ, y=hwy)) + 
  geom_point(aes(color = drv))+
  geom_smooth(aes(group=drv))
p
```




```{r, message=FALSE, warning = FALSE}
qplot(hwy, data = mpg, fill= drv, binwidth = 2)

p <- ggplot(data=mpg, aes(mpg$hwy)) + 
  geom_histogram(aes(fill = drv))
p

```

```{r, message=FALSE, warning = FALSE}
qplot(drv, hwy, data = mpg, geom = "boxplot")


p <- ggplot(data=mpg, aes(drv, hwy)) + 
  geom_boxplot()
p

```



```{r, message=FALSE, warning = FALSE}
qplot(hwy, data=mpg, facets=drv~., binwidth = 2)


p = ggplot(mpg, aes(x=hwy)) +
    geom_histogram(binwidth=2) +
    facet_grid(drv~.)
p
```


```{r, message=FALSE, warning = FALSE}
qplot(hwy, data=mpg, facets = .~ drv, binwidth = 2, fill = drv)



p = ggplot(mpg, aes(x=hwy, fill=drv)) +
    geom_histogram(binwidth=2) +
    facet_grid(.~drv)
p
```



##MAACS dataset

Utilizando la base de datos 'Mouse Allergen and Asthma Cohort Study (MAACS)' buscaremos responder a la pregunta: 
"¿Las personas con sobrepeso, según lo medido por el índice de masa corporal (IMC), son más susceptibles que las personas de peso normal a los efectos nocivos de PM2.5 en los síntomas del asma?"
Para más información consultar la página web: *https://laqm.defra.gov.uk/public-health/pm25.html*


```{r, message=FALSE, warning = FALSE}
maacs <- read.csv("bmi_pm25_no2_sim.csv")
str(maacs)
maacs
```


```{r, message=FALSE, warning = FALSE}
p <- ggplot(maacs, aes(logpm25, NocturnalSympt))
summary(p)
```

```{r, message=FALSE, warning = FALSE}
g <- ggplot(maacs, aes(logpm25, NocturnalSympt))
g + geom_point()+
  geom_smooth(method = "lm")
```


Facetas! porque nuestra pregunta principal implica comparar individuos con sobrepeso contra individuos con peso normal

```{r, message=FALSE, warning = FALSE}
g + geom_point() +
        geom_smooth(method = "lm") +
        facet_grid(. ~ bmicat)
```

```{r, message=FALSE, warning = FALSE}
g + geom_point(color = "steelblue", size = 4, alpha = 1/2)

g + geom_point(aes(color = bmicat), size = 4, alpha = 1/2)
```

```{r, message=FALSE, warning = FALSE}
g + geom_point(aes(color = bmicat)) +
        labs(title = "MAACS Cohort") +
        labs(x = expression("log " * PM[2.5]), y = "Nocturnal Symptoms")
```

```{r, message=FALSE, warning = FALSE}
g + geom_point(aes(color = bmicat)) + theme_bw(base_family = "Times")
```

```{r, message=FALSE, warning=FALSE}
testdat <- data.frame(x = 1:100, y = rnorm(100))
testdat[50,2] <- 100  ## Outlier!
g <- ggplot(testdat, aes(x = x, y = y))
g + geom_line()
```


```{r, message=FALSE, warning=FALSE}
g + geom_line() + ylim(-3,3)

p <- g+geom_line() + coord_cartesian(ylim=c(-3,3))
p
```

```{r, message=FALSE, warning=FALSE}
p + annotate("text", x = c(45,55), y = c(2,2), label = c("here1", "here2"),
             color = c("red", "blue"))
```


